【裁判字號】    95,易,382
【裁判日期】    950508
【裁判案由】    家庭暴力防治法
【裁判全文】
臺灣臺南地方法院刑事判決               95年度易字第382號
    聲  請  人  臺灣臺南地方法院檢察署檢察官
    被      告  甲○○
上列被告因家庭暴力防治法案件，經檢察官聲請以簡易判決處刑
（95年度偵字第2329號），本院認為不宜，改依通常程序審判，
合議庭裁定由受命法官獨任進行簡式審判程序，判決如下：判決
如左：
    主  文
甲○○違反法院依家庭暴力防治法第十五條所為禁止實施家庭暴
力行為及直接或間接騷擾行為之裁定，處拘役伍拾日，如易科罰
金，以參佰元折算壹日。
    事  實
一、甲○○與梁淑芳原係夫妻關係（二人於民國84年間離婚，目
    前為同居關係），二人間具有家庭暴力防治法第3條第1、2
    款所定之家庭成員關係。甲○○經本院於94年6月13日依家
    庭暴力防治法第十五條規定，以94年度暫家護字第53號，裁
    定核發令其不得對梁淑芳實施身體或精神上不法侵害之行為
    （按係家庭暴力防治法第二條第一項所規定之家庭暴力行為
    ）及不得直接或間接對梁淑芳為騷擾之聯絡行為之民事暫時
    保護令。詎其於同年6月23日，在台南縣歸仁鄉台南縣警察
    局歸仁分局得南派出所內，收受上開裁定後，竟基於違反該
    暫時保護令之犯意，於同年6月25日上午8時30分許，在其位
    於台南縣仁德鄉○○村○○路276號住處內，因故與梁淑芳
    發生爭執，遂對梁淑芳恫稱：「我半夜打電話叫你開門你不
    開居然還叫警察來，你很行，我要在警察來之前就要你死」
    等語，甲○○並出手掐住梁淑芳之脖子，致使梁淑芳心生恐
    懼，而危害其安全。甲○○鬆手後，雙方仍繼續口角，甲○
    ○遂作勢欲毆打，追逐梁淑芳至2樓房間內，以手抓住梁淑
    芳之頭髮，將梁淑芳頭部朝牆壁撞擊，致梁淑芳因此受有右
    前額挫瘀傷併右眼內角瘀青及右後顳頂區挫傷等傷害（傷害
    部分業經撤回告訴）。
二、案經梁淑芳訴由台南縣警察局歸仁分局報請台灣台南地方法
    院檢察署檢察官偵查後聲請以簡易判決處刑。
    理  由
一、本件被告所犯為死刑、無期徒刑或最輕本刑為三年以上有期
    徒刑以外之罪，經本院合議庭依刑事訴訟法第二百七十三條
    之一第一項規定，裁定由受命法官獨任進行簡式審判程式，
    依同法第二百七十三條之二、同法第一百五十九條第二項之
    規定，不適用傳聞法則有關限制證據能力之相關規定，合先
    敘明。
二、上開事實，業據被告甲○○於偵審中坦承不諱，核與告訴人
    梁淑芳於警訊中之指訴情節相符，並有富強醫院診斷證明書
    1紙、本院民事暫時保護令、台南縣警察局歸仁分局保護令
    執行紀錄表各1份在卷可資佐證，罪證明確，被告犯行堪以
    認定。
三、核被告所為，係犯家庭暴力防治法第五十條第一、二款之違
    反保護令罪及刑法第三百零五條之恐嚇危害安全罪。其以一
    家庭暴力行為同時觸犯上揭二罪名，應依想像競合犯規定，
    從一重之違反保護令罪處斷。爰審酌被告前有賭博前科，有
    台灣高等法院被告全國前案紀錄表乙紙附卷足憑，素行欠佳
    ，竟復犯本違反保護令罪，犯罪所生危害非輕微，惟因一時
    衝動失慮所致，偵審中坦白認過，態度良好，告訴人梁淑芳
    復具狀撤回其告訴等一切情狀，從寬量處如主文所示之刑，
    並諭知易科罰金之折算標準，以示懲儆。
四、公訴意旨另以：被告於前開時地，傷害告訴人梁淑芳，尚另
    涉傷害罪嫌云云。惟按告訴乃論之罪，告訴人於第一審辯論
    終結前得撤回其告訴，刑事訴訟法第二百三十八條第一項定
    有明文。查告訴人告訴被告上開傷害部分，起訴書認被告係
    觸犯刑法第二百七十七條第一項之罪，依同法第二百八十七
    條前段，須告訴乃論。茲據告訴人具狀撤回其告訴，本應依
    法為公訴不受理之判決，惟公訴人既認此部分與前開有罪部
    分有想像競合犯之裁判上一罪之關係，爰不另為無罪之諭知
    ，並此敘明。
五、據上論斷，應依刑事訴訟法第四百五十二條、第二百七十三
    條之一第一項、第二百九十九條第一項前段，家庭暴力防治
    法第五十條第一款、第二款，刑法第十一條前段、第三百零
    五條、第五十五條、第四十一條第一項前段，罰金罰鍰提高
    標準條例第一條前段、第二條，判決如主文。
中    華    民    國    95    年    5     月    8     日
                  刑事第十庭  法  官  柯顯卿
以上正本證明與原本無異。
如不服本判決，應於判決送達後十日內，向本院提出上訴狀。
                              書記官  黃子起
中    華    民    國    95    年    5     月    8     日
附錄所犯法條：
家庭暴力防治法法第50條第1、2款：
違反法院依第十三條、第十五條所為之下列裁定者，為本法所稱
之違反保護令罪，處三年以下有期徒刑、拘役或科或併科新台幣
十萬元以下罰金︰
一禁止實施家庭暴力行為。
二  禁止直接或間接騷擾、接觸、通話或其他連絡行為。
刑法第305條：
以加害生命、身體、自由、名譽、財產之事，恐嚇他人致生危害
於安全者，處2年以下有期徒刑、拘役或300元以下罰金。


司法院資訊處製作；財團法人民間司法改革基金會備份。
